臺灣板橋地方法院刑事判決　　　　　　　95年度訴字第3415號
公　訴　人　臺灣板橋地方法院檢察署檢察官
被　　　告　甲○○
　　　　　　　　　　（現於臺灣臺北監獄臺北分監執行中）
上列被告因違反毒品危害防制條例案件，經檢察官提起公訴（95
年度毒偵字第6923號），本院裁定改用簡式審判程序審理，判決
如下：
    主  文
甲○○施用第一級毒品，處有期徒刑捌月。
    事  實
一、甲○○前於民國88年間因施用毒品案件，經本院裁定送觀察
    、勒戒後，認無繼續施用毒品之傾向，由臺灣板橋地方法院
    檢察署檢察官於88年10月11日以88年度毒偵緝字第156 號為
    不起訴處分確定。又於92年間因施用毒品案件，經本院於95
    年5 月30日以95年度訴緝字第81號各判處有期徒刑8 月、4
    月，應執行有期徒刑10月，並經臺灣高等法院於95年9 月29
    日以95年度上訴字第2466號判處上訴駁回確定（現執行中）
    。詎其猶不知悔改，另基於施用第1 級毒品海洛因之犯意，
    於95年8 月16日某時許，在臺北縣板橋市介壽公園之公共廁
    所內，以針筒注射之方式，施用第1 級毒品海洛因乙次。嗣
    其於95年8 月18日因涉嫌竊盜案件為警查獲（本院另案判處
    拘役50日確定），經警採集尿液送檢驗結果呈鴉片類陽性反
    應，始知悉上情。
二、案經臺北縣政府警察局永和分局報請臺灣板橋地方法院檢察
    署檢察官偵查起訴。
    理  由
一、上揭事實業據被告甲○○於本院準備程序及審理中坦承不諱
    （見本院96年5 月30日準備程序及簡式審判筆錄），而被告
    為警查獲後所採集之尿液經送檢驗結果確呈鴉片類陽性反應
    ，此有臺灣檢驗科技股份有限公司出具之濫用藥物尿液檢驗
    報告1 紙在卷可憑（見臺灣板橋地方法院檢察署95年度毒偵
    字第6923號偵查卷第7 頁），足徵被告之任意性自白與事實
    相符。又被告前於88年間因施用毒品案件，經本院裁定送觀
    察、勒戒後，認無繼續施用毒品之傾向，由臺灣板橋地方法
    院檢察署檢察官於88年10月11日以88年度毒偵緝字第156 號
    為不起訴處分確定。又於92年間因施用毒品案件，經本院於
    95 年5月30日以95年度訴緝字第81號各判處有期徒刑8 月、
    4 月，應執行有期徒刑10月，並經臺灣高等法院於95年9 月
    29日以95年度上訴字第2466號判處上訴駁回確定（現執行中
    ）等情，有臺灣高等法院被告前案紀錄表1 份在卷可憑。是
    本案事證明確，被告施用第1 級毒品之犯行堪以認定，應予
    依法論處。
二、按海洛因係屬毒品危害防制條例第2 條第2 項第1 款所規定
    之第1 級毒品。核被告所為，係犯毒品危害防制條例第10條
    第1 項之施用第1 級毒品罪。被告持有第1 級毒品海洛因，
    既意在供己施用，其持有之低度行為應為施用之高度行為所
    吸收，不另論罪。爰審酌被告素行不佳，多次漠視法令之禁
    制，恣意濫用毒品，戕害己身，顯無悔改之意，惟於他人尚
    無明顯重大危害，及其犯後坦承犯行，態度良好等一切情狀
    ，量處如主文所示之刑，以資懲儆。
三、臺灣板橋地方法院檢察署95年度毒偵字第4116號、第7586號
    移送併辦意旨略以：被告甲○○基於施用第1 級毒品海洛因
    之犯意，於95年4 月15日17時10分許回溯26小時內之某時，
    在不詳地點，施用第1 級毒品海洛因。因認與起訴之施用海
    洛因部分有實質上1 罪之關係，而移送併辦等語。經查，所
    謂包括1 罪，係指包含接續犯、集合犯等各種犯罪類型之實
    質上1 罪而言。又接續犯，必須行為人主觀上出於單1 犯意
    ，而其客觀行為分為數個舉動接續進行，且各舉動在時間、
    空間上有密切之關係，並持續侵害同1 法益，以實現1 個犯
    罪構成要件而言。然查，併案意旨所指之被告於95年4 月15
    日17時10分許回溯26小時內之某時之施用第1 級毒品犯行，
    與上揭論罪科刑之施用第1 級毒品海洛因犯行，已相隔4 個
    月之久，且亦無積極事證足認其犯罪地點係在同一或密接之
    場所，衡情實難認兩者間具有接續犯之包括1 罪關係。況且
    ，所謂集合犯，係指立法者在犯罪構成要件所描述或預設之
    該當行為，本即具有不斷反覆實施之特性而言，例如「經營
    」、「收集」、「常業」等犯行，自其構成要件之描述，本
    即有反覆為同一行為之意義。惟查，施用毒品犯行之構成要
    件行為係「施用」，於立法者之立法描述中，實難認有反覆
    為同一行為之含意在內；雖施用毒品之行為顯可能係成癮之
    依賴行為，而另有符合所謂「習慣犯」（或「慣行犯」）之
    學理上概念，但此種概念終與集合犯之概念非屬一致，且實
    務上殊少見有採「習慣犯」為包括1 罪之作法，自亦不宜遽
    以採之；此外雖有論者以為解釋集合犯之概念非以法條之文
    義解釋為限，尚可自其處罰規範之目的來加以解釋，然此種
    說法是否過度擴張或變易集合犯之固有概念，且經由目的性
    擴張之解釋結果，易使集合犯之概念及其犯罪態樣趨於不明
    確，反可能有害於法律之安定性，是否得宜，亦不無疑問。
    綜上所述，移送併案審理部分與本件前揭判決有罪部分，實
    難認有何實質上1 罪之關係可言，本院就併案部分尚無從併
    予審理，應退由檢察官另為妥適之處理，附此敘明。
四、本件經檢察官提起公訴，被告於準備程序中就被訴事實為有
    罪之陳述，經法官告知簡式審判程序之旨，並聽取公訴人、
    被告之意見後，本院合議庭裁定由受命法官獨任進行簡式審
    判程序，併予敘明。
據上論斷，應依刑事訴訟法第273 條之1 第1 項、第299 條第1
項前段，毒品危害防制條例第10條第1 項，判決如主文。
本案經檢察官郭季青到庭執行職務。
中　　華　　民　　國　　96　　年　　6 　　月　　13　　日
                  刑事第十九庭  法  官  曾正耀
以上正本證明與原本無異
如不服本判決應於送達後10日內向本院提出上訴狀
                                書記官　陳淑怡
中　　華　　民　　國　　96　　年　　6 　　月　　13　　日
附論罪科刑依據之法條：
毒品危害防制條例第10條第1項
施用第1級毒品者，處6月以上5年以下有期徒刑。
